【裁判字號】    97,裁,3553
【裁判日期】    970710
【裁判案由】    營利事業所得稅
【裁判全文】
最  高  行  政  法  院  裁  定
                                      97年度裁字第3553號
上  訴  人  金星窯業股份有限公司
代  表  人  甲○○
被 上訴 人  財政部臺灣省北區國稅局
代  表  人  陳文宗
                              送達代收人 乙○○
上列當事人間營利事業所得稅事件，上訴人對於中華民國97年4
月15日臺北高等行政法院96年度訴字第3171號判決，提起上訴，
本院裁定如下：
    主  文
上訴駁回。
上訴審訴訟費用由上訴人負擔。
    理  由
一、按對於高等行政法院判決之上訴，非以其違背法令為理由，
    不得為之，行政訴訟法第242條定有明文。依同法第243條第
    1項規定，判決不適用法規或適用不當者，為違背法令；而
    判決有同條第2項所列各款情形之一者，為當然違背法令。
    是當事人對於高等行政法院判決上訴，如依行政訴訟法第24
    3條第1項規定，以高等行政法院判決有不適用法規或適用不
    當為理由時，其上訴狀或理由書應有具體之指摘，並揭示該
    法規之條項或其內容；若係成文法以外之法則，應揭示該法
    則之旨趣；倘為司法院解釋或本院之判例，則應揭示該判解
    之字號或其內容。如以行政訴訟法第243條第2項所列各款情
    形為理由時，其上訴狀或理由書，應揭示合於該條項各款之
    事實。上訴狀或理由書如未依此項方法表明，或其所表明者
    與上開法條規定不合時，即難認為已對高等行政法院判決之
    違背法令有具體之指摘，其上訴自難認為合法。
二、本件上訴人對於高等行政法院判決上訴，主張：上訴人購買
    系爭土地，有買賣契約書為憑，雖未完成移轉登記但已完成
    交付使用系爭土地，符合查核準則第97條第9款規定交付使
    用要件，其利息自得列為費用支出，且上揭條款並未指明不
    可購買田地，原判決以「依查核準則前後文意」為理由，確
    為判決不備理由。又原判決以上訴人未舉證資金來源為理由
    ，自有未依職權調查及不適用證據法則之違背法令。再者，
    原判決因不採信解約之主張，且未論究上訴人主張查核準則
    第97條第9款，已逾越所得稅法第30條第1項規定為無效準則
    ，亦屬不適用法規及判決不備理由之違法云云。本院按原判
    決認上訴人93年度營利事業所得稅結算申報，原列報利息支
    出新臺幣（下同）4,322,715元，而其資產負債表列報預付
    購置設備款45,341,550元係上訴人90年間購買桃園縣八德市
    ○○段654-00及0000-000地號土地之款項，本期之平均借款
    利率為3.5%等情，上訴人於93年之前已向兆豐國際商業銀行
    、第一商業銀行、華南商業銀行、交通銀行借款，迄今尚持
    續支付借款利息等情，上開借款資料多有自89年間借貸繳息
    迄今者，上訴人除有專款專用之專案借款外，其未將帳上現
    金用以償還借款，則其支付土地款所使用之現金自均與上開
    借款有關，於該土地達可供使用狀況前，依前揭查核準則規
    定即應將該借款所生之利息予以資本化作為土地之成本。原
    處分就預付土地款部分，按平均借款利率3.5%設算利息1,45
    0,930元（45,341,550元×3.5%＝1,450,930元）予以資本化
    ，並將之自利息支出項下剔除，核定本年度系爭利息支出為
    339,912元，訴願決定予以維持，並無不合，業於理由中詳
    加論述，上訴意旨雖以該判決違背法令為由，惟核其上訴理
    由，係就原審取捨證據、認定事實之職權行使，指摘其為不
    當，並就原審已論斷者，泛言未論斷，或就原審所為論斷，
    泛言其論斷矛盾，而非具體表明合於不適用法規、適用法規
    不當、或行政訴訟法第243條第2項所列各款之情形，難認對
    該判決之如何違背法令已有具體之指摘。又綜觀支持原判決
    主文成立之理由業已充分足夠，上訴人所指摘原審漏未論列
    者，尚不足以影響原判決之結果。依首揭規定及說明，應認
    其上訴為不合法。
三、據上論結，本件上訴為不合法。依行政訴訟法第249條第1項
    前段、第104條、民事訴訟法第95條、第78條，裁定如主文
    。
中    華    民    國    97    年    7     月    10    日
                    最高行政法院第五庭
                        審判長法官  劉  鑫  楨
                              法官  吳  東  都
                              法官  黃  淑  玲
                              法官  劉  介  中
                              法官  吳  慧  娟
以  上  正  本  證  明  與  原  本  無  異
中    華    民    國    97    年    7     月    10    日
                              書記官  王  史  民


司法院資訊處製作；財團法人民間司法改革基金會備份。
